臺灣高等法院刑事判決　　　　　　　 94年度交上易字第127號
上　訴　人　臺灣臺北地方法院檢察署檢察官
被　　　告　乙○○
　　　　　　　　　　　之2號
上列上訴人因被告過失傷害案件，不服臺灣臺北地方法院94年度
交易字第84號，中華民國94年4月15日第一審判決（起訴案號：
臺灣臺北地方法院檢察署93年度偵字第18895號），提起上訴，
本院判決如下：
    主  文
上訴駁回。
    事  實
一、乙○○於民國93年3月25日上午9時50分許，駕駛車牌號碼7B
    —9019號自用小客車，沿台北市○○○路○段由東向西行駛
    ，行經同路段與信安街口時，本應注意汽車駕駛人行經有燈
    光號誌管制之交岔路口，應遵守燈光號誌，不得闖越紅燈，
    並應注意車前狀況，隨時採取必要之安全措施，而依當時天
    候、道路狀況並無不能注意之情事，竟疏未注意而行經前揭
    路口時闖紅燈，適有甲○○騎乘車牌號碼BHO—933號之重型
    機車，沿台北市○○街由南向北行駛至上開路段，前揭自用
    小客車前車頭撞擊甲○○所騎乘上開機車之右車身，致甲○
    ○人車倒地，受有右腳腓骨開放性骨折、左髖挫傷之傷害。
二、案經甲○○訴由台北市政府警察局信義分局報告台灣台北地
    方法院檢察署檢察官偵查起訴，乙○○於準備程序中就被訴
    事實為有罪之陳述，經臺灣臺北地方法院合議庭裁定改進行
    簡式審判程序審理。
    理  由
一、右揭事實，業據被告乙○○於本院審理時坦承不諱，核與告
    訴人甲○○於警詢及偵查中指訴之情節相符，復有台北醫學
    大學附設醫院診斷證明書一紙、台北市車輛行車事故鑑定委
    員會94年1月10日北鑑審字第09330450600號函及所附鑑定意
    見書、台北市政府警察局交通警察大隊事故肇事原因初步分
    析研判表、道路交通事故現場圖、台北市政府警察局信義分
    局交通分隊道路交通事故補充資料表及談話紀錄表、照片六
    幀附卷可稽，足見被告自白核與事實相符，堪予採信。
二、核被告所為，係犯刑法第284條第1項前段之過失傷害罪。
三、原審認被告罪證明確，適用刑法第284條第1項前段、第41條
    第1項前段，罰金罰鍰提高標準條例第1條前段、第2條規定
    ，並審酌被告過失之程度，告訴人受有事實欄所載之傷害，
    犯後坦承犯行，惟迄未賠償告訴人所受損害，及其生活狀況
    、智識程度等一切情狀，量處拘役伍拾伍日，並諭知易科罰
    金之折算標準。經核認事用法，均無不合，量刑亦甚妥適，
    應予維持。檢察官循告訴人請求上訴意旨以被告漠視他人行
    車安全，造成被害人危害甚大，犯後之初未能坦承犯行，態
    度不佳，迄今未能與被害人達成民事和解，顯然毫無悔意，
    原審僅判處拘役伍拾伍日，量刑過低，指摘原判決不當，惟
    因過失傷害人者，法定刑為六月以下有期徒刑、拘役或五百
    元以下罰金（刑法第284條第1項前段），上情均經原審審酌
    ，經核原審量刑已敘明輕重之理由，並無違法或明顯不當之
    情形，本件上訴為無理由，應予駁回。
據上論斷，應依刑事訴訟法第368條，判決如主文。
本案經檢察官呂丁旺到庭執行職務。
中　　華　　民　　國　　94　　年　　6 　　月　　17　　日
　　　　　　　　　交通法庭審判長法　官  溫耀源
　　　　　　　　　　　　　　　  法　官  江振義
　　　　　　　　　　　　　　　  法　官  邱同印
以上正本證明與原本無異。
不得上訴。
          　　　　　　　　　　　書記官  莊昭樹
中　　華　　民　　國　　94　　年　　6 　　月　　17　　日
附錄：本案論罪科刑法條全文
刑法第284條
因過失傷害人者，處六月以下有期徒刑、拘役或五百元以下罰金
，致重傷者，處一年以下有期徒刑、拘役或五百元以下罰金。
從事業務之人，因業務上之過失傷害人者，處一年以下有期徒刑
、拘役或一千元以下罰金，致重傷者，處三年以下有期徒刑、拘
役或二千元以下罰金。
